utilities/dictionaries/ltg_LTG-Latgalian.aff
SFX l st dūs   [^aieī]st  is:1vpa0
SFX l st dīs     [^ai]st  is:2vpa0
SFX l st dās   [^aieī]st  is:3xpa0
SFX l st domēs [^aieī]st  is:1dpa0
SFX l st dotēs [^aieī]st  is:2dpa0
SFX l ast otūs   ast  is:1vpa0
SFX l ast otīs   ast  is:2vpa0
SFX l ast otās   ast  is:3xpa0
SFX l ast otomēs ast  is:1dpa0
SFX l ast ototēs ast  is:2dpa0
SFX l ist ydūs   ist  is:1vpa0
SFX l ist ydīs   ist  is:2vpa0
SFX l ist ydās   ist  is:3xpa0
SFX l ist ydomēs ist  is:1dpa0
SFX l ist ydotēs ist  is:2dpa0
SFX l st žūs   [eī]st  is:1vpa0
SFX l st dēs   [eī]st  is:3xpa0
SFX l st demēs [eī]st  is:1dpa0
SFX l st detēs [eī]st  is:2dpa0
SFX l ut vūs   [^a]ut  is:1vpa0
SFX l ut vīs   [^a]ut  is:2vpa0
SFX l ut vās   [^a]ut  is:3xpa0
SFX l ut vomēs [^a]ut  is:1dpa0
SFX l ut votēs [^a]ut  is:2dpa0
SFX l aut uovūs   aut  is:1vpa0
SFX l aut uovīs   aut  is:2vpa0
SFX l aut uovēs   aut  is:3xpa0
SFX l aut uovemēs aut  is:1dpa0
SFX l aut uovetēs aut  is:2dpa0
SFX l ūt evūs   ūt  is:1vpa0
SFX l ūt evīs   ūt  is:2vpa0
SFX l ūt evēs   ūt  is:3xpa0
SFX l ūt evemēs ūt  is:1dpa0
SFX l ūt evetēs ūt  is:2dpa0

#pagutne, specgadejumi atgrīziniskīm; likvideits byut aiz tam, ka navar formu izdūmuot
#2011-12-05
#juodlīk meit (zyrgus), slēgt (lūka na tai kai bēgt)
#SFX m Y 25
#SFX m t   u   [^msu]t  is:1vpa0  #stīpt -stīpt-stīpi
#SFX m t   i   [^msu]t  is:2vpa0
#SFX m t   e   [^msu]t  is:3xpa0  #!!!! e
#SFX m t   em  [^msu]t  is:1dpa0
#SFX m t   et  [^msu]t  is:2dpa0
#SFX m mt  emu   [i]mt  is:1vpa0  #jimt
#SFX m mt  emi   [i]mt  is:2vpa0
#SFX m imt ēme   [i]mt  is:3xpa0
#SFX m imt ēmem  [i]mt  is:1dpa0
#SFX m imt ēmet  [i]mt  is:2dpa0
#SFX m st  šu   [^i]st  is:1vpa0  #pyust pyušu-pyuti
#SFX m st  ti   [^i]st  is:2vpa0
#SFX m st  te   [^i]st  is:3xpa0
#SFX m st  tem  [^i]st  is:1dpa0
#SFX m st  tet  [^i]st  is:2dpa0
#SFX m ist ytu     ist  is:1vpa0  #krist -krytu-kryti
#SFX m ist yti     ist  is:2vpa0
#SFX m ist yta     ist  is:3xpa0
#SFX m ist ytom    ist  is:1dpa0
#SFX m ist ytot    ist  is:2dpa0
#SFX m t   jūs    [o]t  is:1vpa0  #juot, kruot
#SFX m t   jīs    [o]t  is:2vpa0
#SFX m t   jēs    [o]t  is:3xpa0
#SFX m t   jemēs  [o]t  is:1dpa0
#SFX m t   jetēs  [o]t  is:2dpa0
#SFX m eit ynu   [^n]eit  is:1vpa0 #dzeit, meit (pedaļus)
#SFX m eit yni   [^n]eit  is:2vpa0
#SFX m eit yna   [^n]eit  is:3xpa0 #!!!! golūtne a
#SFX m eit ynom  [^n]eit  is:1dpa0
#SFX m eit ynot  [^n]eit  is:2dpa0

SFX m Y 30
SFX m t ūs   [^imsou]t  is:1vpa0
SFX m t īe   [^imsou]t  is:2vpa0
SFX m t ēs   [^imsou]t  is:3xpa0
SFX m t emēs [^imsou]t  is:1dpa0
SFX m t etēs [^imsou]t  is:2dpa0
SFX m mt  emūs   [i]mt  is:1vpa0
SFX m mt  emīs   [i]mt  is:2vpa0
SFX m imt ēmēs   [i]mt  is:3xpa0
SFX m imt ēmemēs [i]mt  is:1dpa0
SFX m imt ēmetēs [i]mt  is:2dpa0
SFX m st  šūs   [^i]st  is:1vpa0
SFX m st  tīs   [^i]st  is:2vpa0
SFX m st  tēs   [^i]st  is:3xpa0
SFX m st  temēs [^i]st  is:1dpa0
SFX m st  tetēs [^i]st  is:2dpa0
SFX m ist ytūs    ist  is:1vpa0
SFX m ist ytīs    ist  is:2vpa0
SFX m ist ytās    ist  is:3xpa0
SFX m ist ytomēs  ist  is:1dpa0
SFX m ist ytotēs  ist  is:2dpa0
SFX m t   jūs    [o]t  is:1vpa0
SFX m t   jīs    [o]t  is:2vpa0
SFX m t   jēs    [o]t  is:3xpa0
SFX m t   jemēs  [o]t  is:1dpa0
SFX m t   jetēs  [o]t  is:2dpa0
SFX m eit ynūs   [^n]eit  is:1vpa0
SFX m eit ynīs   [^n]eit  is:2vpa0
SFX m eit ynās   [^n]eit  is:3xpa0
SFX m eit ynomēs [^n]eit  is:1dpa0
SFX m eit ynotēs [^n]eit  is:2dpa0

#Atgrīziniskī
#Tag
#I k nasu, nes, nas, nasam, nasat - nasūs, nesīs, nasās, nasamēs, nasatēs
#II k losu, losi, losa, losom, losot - losūs, losīs, losuos, losomēs, losotēs
#IIIk kustu, kusti, kust, kustim, kustit - kustūs, kustīs, kustīs, kustimēs, kustitēs
#
#Paguotne
#molu, moli, mola, molom, molot - molus, molīs, moluos, molomes, molotēs
#styumu, styumi, styume, styumem, styumet - styumūs, styumīs, styumēs, styumemēs, styumetēs
#
#Nuokūtne
#ruodeit - ruodeišūs, ruodeisīs, ruodeisīs, ruodeisimēs, ruodeisitēs
#    Mūsdienās latgaliešu rakstu valodā, tāpat kā latviešu literārajā valodā, atstāstījuma izteiksmes
# vienkāršajā nākotnē lieto nākotnes aktīvo nelokāmo divdabi, kas beidzas ar -šūt, -šūtīs,
# piemēram, nesšūt, ceļšūt, ceļšūtīs, mozguošūt, mozguošūtīs, saceišūt.
#    Tomēr daudzās izloksnēs atstāstījuma izteiksmē joprojām lieto nākotnes aktīvo divdabju formas,
# kas vienskaitlī vīriešu dzimtē beidzas ar -škys, sieviešu dzimtē - ar -škūte, daudzskaitlī abās dzimtēs -
# ar -škūts, retāk - -škūši, -škūšys, piemēram, byuškys, byuškūte; īškys, īškūte; braukškys, braukškūte
# vienskaitlī; byuškūts li byuškūši, byuškūšys; Skūts II īškūši, īškūšys; braukškūts II braukškūši, braukškūšys
# daudzskaitlī. Tā tas ir tiešajiem darbības vārdiem.
#    No atgriezeniskajiem darbības vārdiem veidotie nākotnes aktīvie divdabji vienskaitlī beidzas
# ar -škīs, -škūtēs (neškīs, neškūtēs), daudzskaitlī - ar -škūtīs, retāk - -škūšīs, -škūšuos
# (neškūtīs, neškūšīs, neškūšuos).
#SFX n Y 23
#SFX n t   šu     [^ēgk]t is:1vna0  #nuokūtne, Ip.vsk
#SFX n t   si     [^ēgk]t is:2vna0  #nuokūtne, II, III p. vsk, dsk
#SFX n ēt  iešu   [ē]t     is:1vna0  #nuokūtne, Ip.vsk
#SFX n ēt  iesi   [ē]t     is:2vna0  #nuokūtne, II, III p. vsk, dsk
#SFX n t   šūs   [^ē]gt   is:1vna0  #ryugt
#SFX n t   sīs   [^ē]gt   is:2vna0
#SFX n ēgt iegšu  [ē]gt    is:1vna0  #nuokūtne, Ip.vsk
#SFX n ēgt iegsi  [ē]gt    is:2vna0  #nuokūtne, II, III p. vsk, dsk
#SFX n ēkt iekšu  [ē]kt    is:1vna0  #nuokūtne, Ip.vsk
#SFX n ēkt ieksi  [ē]kt    is:2vna0  #nuokūtne, II, III p. vsk, dsk
#SFX n ērt ieršu  [ē]rt    is:1vna0  #nuokūtne, Ip.vsk
#SFX n ērt iersi  [ē]rt    is:2vna0  #nuokūtne, II, III p. vsk, dsk
#SFX n t   sim    t        is:1dna0  #nuokūtne, Ip.dsk
#SFX n t   sit    t        is:2dna0  #nuokūtne, IIp.dsk
#SFX n t   šūtīs  [^ēgk]t is:0xnaa  #atstuostejuma izt.
#SFX n ēt  iešūtīs  [ē]t   is:0xnaa  #atstuostejuma izt.
#SFX n t   šūtīs   [^ē]gt  is:0xnaa  #ryugt
#SFX n ēgt iegšūtīs [ē]gt  is:0xnaa  #atstuostejuma izt.
#SFX n ēkt iekšūtīs [ē]kt  is:0xnaa  #atstuostejuma izt.
#SFX n ērt ieršūtīs [ē]rt  is:0xnaa  #atstuostejuma izt.
#SFX n t   škīs     [^ē]t   is:ndldv  #nuok. aktivīs divd. vsk
#SFX n t   škūtēs   [^ē]t   is:ndlds  #nuok. aktivīs divd. vsk
#SFX n t   škūtīs   [^ē]t   is:ndlds  #nuok. aktivīs divd. dsk
#SFX n ēt  ieškīs    [ē]t  is:ndldv  #nuok. aktivīs divd. vsk
#SFX n ēt  ieškūtēs  [ē]t  is:ndlds  #nuok. aktivīs divd. vsk
#SFX n ēt  ieškūtīs  [ē]t  is:ndlds  #nuok. aktivīs divd. dsk
#SFX n t   škīs     [^ē]gt  is:nvldv  # -"-, juigt
#SFX n t   škūtēs   [^ē]gt  is:nvlds
#SFX n t   škūtīs   [^ē]gt  is:ndlds
#SFX n ēgt iegškīs   [ē]gt  is:nvldv # bēgt
#SFX n ēgt iegškūtēs [ē]gt  is:nvlds
#SFX n ēgt iegškūtīs [ē]gt  is:ndlds
